臺灣臺北地方法院刑事判決　　　　　　　　　　　　　　九十年度自字第九九七號
　　自　訴　人　戊○
　　被　　　告　丙○○
　　（自訴狀誤為胡世禎）
　　指定辯護人　本院公設辯護人丁○○
右列被告因偽造有價證券等案件，經自訴人提起自訴 ，本院判決如左：
    主      文
丙○○竊盜，處有期徒刑參月，如易科罰金，以參佰元折算壹日。
    事      實
一、丙○○前因向戊○租用車輛未還，和解後同意支付戊○新台幣（下同）十二萬元
    做為賠償，惟因無力支付該款項，竟意圖為自己不法之所有，於民國九十年十月
    底、十一月初間，在高雄市○○○路十四號五樓之三其前妻乙○○（二人已於八
    十四年間離婚，非配偶及同財共居之親屬）住處，趁乙○○不注意之際，竊取洪
    浩月置於皮包內之發票人為甲○○（洪浩月之姐，於九十一年初死亡）、已完成
    發票行為之面額十二萬元支票一張（付款人為高雄區中小企業銀行博愛分行，支
    票號碼ＫＮＡ0000000號），得手後，持以赴台北市○○路行使交付戊○
    ，支付其先前同意之賠償費用。嗣因屆期上述支票未獲兌現，經戊○以電話質之
    乙○○，始查知上情。
二、案經戊○提起自訴。
    理      由
一、自訴人戊○所訴「被告竊盜支票後，偽造甲○○名義簽發面額十二萬元支票，並
    持以行使交付自訴人，支付和解之賠償金」等自訴事實，自訴人就所訴較重之偽
    造有價證券罪嫌部分，係收受支票之人，為直接被害人；是其就與之具牽連關係
    之竊盜輕罪部分，亦得提起自訴。又自訴意旨所指被告行使交付偽造支票之地點
    係本院管轄之台北市○○路，此經自訴人指述明確，被告亦自承其在台北市○○
    路交付支票等情明確，是本院就本件牽連犯之全部自訴事實有管轄權，先予敘明
    。
二、右揭事實，業據被告丙○○坦承不諱，並據被害人乙○○及自訴人戊○到庭指述
    甚詳，且有被告自承其竊取而交付自訴人之支票（付款人為高雄區中小企業銀行
    博愛分行，支票號碼ＫＮＡ0000000號，面額十二萬元）一張、退票理由
    單影本附卷可稽，核均與被告前述任意性自白內容相符，堪信為真實。本件事證
    明確，被告犯行堪以認定。
三、核被告所為，係犯刑法第三百二十條第一項竊盜罪。爰審酌被告於本院審判期日
    自承未經乙○○同意竊取前述支票交付戊○用以支付賠償金等情明確，顯係一時
    失慮為本件犯行，且經乙○○表明不願追究之意，及其行為手段、竊取財物價值
    、所生危害、犯後態度良好等一切情狀，量處如主文所示之刑，並諭知易科罰金
    之折算標準。
四、自訴意旨另以：被告丙○○於九十年十月間竊取乙○○保管之甲○○支票後，偽
    造甲○○印章、簽名，偽造甲○○名義簽發面額十二萬元之前述支票，持以行使
    交付自訴人，嗣該支票因存款不足及發票人簽章不符遭退票，因認被告另涉犯偽
    造有價證券罪嫌。訊據被告丙○○堅決否認有偽刻印章、偽造簽名而偽造甲○○
    名義簽發上述支票之犯行，辯稱：其趁乙○○不注意竊得該支票時，該支票已完
    成發票行為，支票上之甲○○簽名及印文，皆非其偽造等語。經查：自訴人指訴
    被告涉嫌偽造有價證券，無非以乙○○事後於審判外之轉述為其唯一論據，此為
    自訴人所自承（本院九十一年一月十七日、同年二月七日訊問筆錄參照），是自
    訴人依該傳聞所為之指述，應認不具證據能力，而不得以之作為認定犯罪事實之
    依據，是已無再調查自訴人是否確於審判外聽聞該傳聞之必要，附此說明。又本
    院依自訴人聲請傳喚證人乙○○結果，業經證人乙○○到庭證稱：其姐甲○○交
    付上述支票給其時，已經完成發票行為等情甚詳（本院九十一年四月一日訊問筆
    錄、九十一年六月五日審判筆錄參照），核與被告所辯各節相符，是依現存卷證
    資料，實不足證明被告有偽造甲○○名義簽發上述支票之偽造有價證券犯行。至
    系爭支票之發票人「甲○○」印文、簽名樣式，雖與原留印鑑及簽名不符，有高
    雄區中小企業銀行博愛分行九十一年四月四日九一高銀博字第八○號函在卷可按
    ；然該發票人簽名、印文樣式不符之原因，或係由於甲○○委託他人代為簽發支
    票，或係由於印鑑使用錯誤所致，其可能原因非止一端，是單以該支票簽名、印
    文式樣不符，亦不足以推認被告有本件偽造印文、簽名，偽造該支票之犯行。綜
    上所述，依現存卷證資料，尚不能證明被告有自訴人所指之偽造有價證券犯行，
    惟自訴人認此部分事實與前述竊盜犯行有牽連犯之裁判上一罪關係，爰不另為無
    罪之諭知。
據上論斷，應依刑事訴訟法第三百四十三條、第二百九十九條第一項前段，刑法第三
百二十條第一項、第四十一條第一項，罰金罰鍰提高標準條例第一條前段、第二條、
判決如主文。
中      華      民      國    九十一    年      六      月     十二     日
                                臺灣臺北地方法院刑事第八庭
        法  官  朱  瑞  娟
右正本證明與原本無異
如不服本判決應於送達後十日內向本院提出上訴狀
                                    書記官  葉  金  發
中      華      民      國    九十一    年      六      月     十四     日
附錄本案所犯法條全文
中華民國刑法第三百二十條
 (普通竊盜罪、竊佔罪)
意圖為自己或第三人不法之所有，而竊取他人之動產者，為竊盜罪，處五
年以下有期徒刑、拘役或五百元以下罰金。
意圖為自己或第三人不法之利益，而竊佔他人之不動產者，依前項之規定
處斷。
前二項之未遂犯罰之。
